【裁判字號】    95,交聲,44
【裁判日期】    950417
【裁判案由】    聲明異議
【裁判全文】
臺灣臺中地方法院交通事件裁定          95年度交聲字第44號
原處分機關  交通部公路總局臺中區監理所豐原監理站
異  議  人
即受處分人  甲○○
上列受處分人因違反道路交通管理處罰條例案件，對於交通部公
路總局臺中區監理所豐原監理站民國九十五年一月四日所為之處
分（豐監稽違字第裁六三─Ｚ00000000號裁決書）聲明
異議，本院裁定如下：
    主    文
異議駁回。
    理    由
一、原處分意旨略以：異議人即受處分人甲○○駕駛車牌號碼五
    Ｖ—○三六九號自用小客車，於民國九十四年十二月三日十
    一時二十分許，在國道三號公路北上一二四公里（速限一一
    ○公里）處，以時速一三三公里之速度超速行駛，經內政部
    警政署國道公路警察局第二警察隊後龍分隊警員當場攔停取
    締，並未停車而逃逸，經警察尾隨至後龍收費站始攔停受檢
    ，並當場摯單交付而被拒簽收，爰依違反道路交通管理處罰
    條例第三十三條第一項，處罰鍰六千元，並依同條例第六十
    三條第一項記違規點數二點。
二、異議意旨略以：伊否認於上開時、地有何違規之行為，亦不
    知曾遭警員攔停，行至後龍收費站時，莫名遭警員指摘超速
    及行駛路肩，因認原處分不當云云。
三、按汽車行駛於高速公路或設站管制之道路，應遵守其管制之
    規定，次按汽車行駛於高速公路或設站管制之道路，而不遵
    管制之規定者，處汽車駕駛人新臺幣（下同）三千元以上六
    千元以下罰鍰。又汽車駕駛人有道路交通管理處罰條例第三
    十三條之情形者，除依原條款處罰鍰外，並記違規點數一點
    ，道路交通安全規則第一百零五條，道路交通管理處罰條例
    第三十三條第一項、第六十三條第一項第一款分別定有明文
    。
四、經查：內政部警政署國道公路警察局第二警察隊後龍分隊執
    勤警員顏文明及羅啟元於九十四年十二月三日十一時二十分
    許於國道三號北向一二四公里處取締超速，以警車上之雷達
    測速器測速，測距一八三公尺，測得異議人所駕車號五Ｖ─
    ○三六九號汽車行速一三三公里，依據雷達所測速度顯示之
    數據，確認該車超速無誤，始由羅啟元執行攔檢取締，但異
    議人僅稍微停下，旋又加速通過，其等遂開車尾隨，期間異
    議人行駛路肩超車，其等乃通知後龍收費站員警在站前攔停
    等情，業經證人即取締員警顏文明、羅啟元到庭結證在卷（
    見本院卷第一七頁、第一九頁），並有內政部警政署國道公
    路警察局舉發違反道路交通管理事件通知單影本一紙附卷為
    憑。而證人即異議人之父親王利正於本院調查時證稱：九十
    四年十二月三日伊搭乘異議人所駕駛之小客車，從大甲出發
    要去臺北，在收費站處被警察攔下，但何收費站伊不知道，
    警察有叫異議人下車，但下車作何事，伊在車上並未注意，
    被警察攔下之前，伊與太太坐在後座，因伊會暈車，所以很
    少坐車，當天伊並未觀看車窗外景物等語（見本院卷第一四
    頁、第一五頁），證人即異議人之母王白芙蓉則於本院調查
    時證稱：九十四年十二月三日伊搭乘異議人所駕駛之小客車
    ，從大甲出發要去臺北，在後龍收費站被警察攔下，異議人
    有下車，伊那天可能是血壓升高，身體不舒服，伊靠著椅背
    ，沒有睡著，但眼睛有閉起來，王利正因為暈車，眼睛也是
    閉著，當天伊有叫異議人不要開太快等語（見本院卷第一五
    頁、第一六頁），證人王利正、王白芙蓉於搭乘異議人所駕
    駛之自小客車時，分別因暈車身體不適而閉目休息，並未觀
    看車外情形，其二人上開證述僅得證明異議人於九十四年十
    二月三日駕駛前開自小客車搭載證人王利正、王白芙蓉由臺
    中縣大甲鎮出發行駛高速公路前往臺北，並於後龍收費站為
    警攔檢之事實，尚難據此即遽而推論異議人並無超速及行駛
    路肩之情形，而為異議人有利之認定。再參以證人即取締之
    警員羅啟元於本院調查時證稱：違規車輛減速後，伊有認出
    廠牌及顏色，而且伊與顏文明有駕車尾隨在後，並以無線電
    通知收費站之同事，並告知違規車輛係紳寶牌黑色旅行式小
    客車，當時進收費站只有異議人所駕駛的車輛係紳寶黑色車
    子，伊並有告知收費站之同事，違規車輛行駛於最內側車道
    ，到收費站時，伊與顏文明還有確認一次，而且一二四公里
    處距離後龍收費站不到二公里等語（見本院卷第一七頁、第
    一八頁），且證人顏文明亦於本院調查時證述：羅啟元以無
    線電呼叫後龍收費站同事攔車，並告知同事有一部黑色紳寶
    車子，在最內側車道要進站，從攔異議人所駕駛之車輛到收
    費站時間應該只有一分鐘左右等語（見本院卷第一九頁、第
    二十頁），又國道三號高速公路後龍收費站係位於一二二點
    五公里處，亦有國道三號設施里程表一份在卷可稽，則證人
    羅啟元、顏文明對於當時所發現超速、行駛路肩之違規車輛
    廠牌及顏色，攔檢地點與後龍收費站之距離等證述之情節均
    屬一致，而異議人於本院調查時亦自承伊所駕駛之車牌號碼
    五Ｖ—○三六九號自用小客車係黑色紳寶牌等情，顯見證人
    羅啟元、顏文明上開證述，尚非無據。況警察為維持交通秩
    序，依法執行職務，立場應是客觀公正，且與受處分人素不
    相識，亦無宿怨，當無設詞誣攀之理，其所為證言，應屬真
    實可信。本院經查亦無任何證據足資證明執勤警員有捏造事
    實或違法取締之情事，則執勤警員本其加強道路交通管理、
    維護交通秩序、確保交通安全職責所為之當場舉發，自應受
    到合法、正確而真正之推定。異議人雖提出上開證人王利正
    、王白芙蓉為證，惟其二人之證詞尚不足為異議人有利之認
    定，已如前述，則異議人指摘原舉發不當，洵屬無據。是異
    議人於前述時、地，駕車而有超速、行駛路肩之違規行為事
    實，應堪認定，從而，原處分機關據以援引上開規定，裁處
    罰鍰六千元，並記違規點數二點，逾期則依裁決書處罰主文
    規定處罰，並無不當，本件異議為無理由，應予駁回。
二、據上論斷，應依道路交通案件處理辦法第十九條，裁定如主
    文。
中    華    民    國    95    年     4    月    17    日
                  交通法庭      法  官  余德正
以上正本證明與原本無異。
如不服本裁定應於送達後五日內向本院提出抗告狀。
                                書記官  廖日晟
中    華    民    國    95    年     4    月    17    日


司法院資訊處製作；財團法人民間司法改革基金會備份。
